臺灣高雄地方法院刑事裁定
111年度聲字第1692號
聲  請  人  臺灣高雄地方檢察署檢察官
受  刑  人  陳昊維



上列聲請人因受刑人數罪併罰有二裁判以上，聲請定其應執行之
刑（111年執聲字第1374號），本院裁定如下：
　　主  文
陳昊維犯如附表所示之罪，所處各如附表所示之刑，應執行拘役
壹佰貳拾日，如易科罰金，以新臺幣壹仟元折算壹日。
    理　由
一、聲請意旨略以：受刑人因犯竊盜罪，先後經法院判決確定如
    附表，應依刑法第50條第1項前段、第53條、第51條第6款規
    定，定其應執行之刑，爰依刑事訴訟法第477條第1項規定聲
    請裁定等語。
二、按裁判確定前犯數罪者，併合處罰之；數罪併罰，有二裁判
    以上者，依刑法第51條之規定，定其應執行之刑；宣告多數
    有期徒刑者，於各刑中之最長期以上，各刑合併之刑期以下
    ，定其刑期，但不得逾30年；宣告多數拘役者，比照前款定
    其刑期，但不得逾120日，刑法第50條第1項前段、第53條、
    第51條第5款、第6款分別定有明文。又數罪併罰之定應執行
    刑，係出於刑罰經濟與責罰相當之考量，對犯罪行為人或受
    刑人本身及所犯各罪之總檢視，除應考量行為人所犯數罪反
    應出之人格特性，並應權衡審酌行為人之責任與整體刑法目
    的及相關刑事政策，在量刑權之法律拘束性原則下採限制加
    重原則，資為量刑自由裁量權之外部界限，並應受法規範秩
    序下比例原則等內部界限支配，以兼顧刑罰衡平原則。
三、經查，受刑人所犯如附表所示之罪，業經法院先後判處如附
    表所示之刑，其中附表編號1至3、9部分並曾定執行刑為拘
    役120日；編號4至8部分曾定應執行刑為拘役75日，如易科
    罰金，均以新臺幣（下同）1,000元折算1日，而於如附表所
    示之日期分別確定在案，有臺灣高等法院被告前案紀錄表、
    各該刑事判決書及受刑人聲請狀等在卷可稽，茲檢察官聲請
    定其應執行之刑，本院審核認聲請為正當。本院衡酌受刑人
    所犯如附表所示之罪均為竊盜案件，犯罪時間為108年11月1
    日至110年1月19日間，依竊盜罪之罪質及犯罪所生之危害不
    同等總體情狀，就受刑人所犯各罪，定其執行刑如主文所示
    ，並諭知以1,000元折算1日之易科罰金折算標準。
四、依刑事訴訟法第477條第1項，裁定如主文。
中　　華　　民　　國　　111 　年　　10　　月　　18　　日
                  刑事第十二庭  法　官  賴建旭
以上正本證明與原本無異。
如不服本裁定，應於送達後5日內，向本院提出抗告狀。
中　　華　　民　　國　　111 　年　　10　　月　　18　　日
                                書記官  鄒秀珍
附表                                
編號 罪名     宣告刑   犯罪日期 　 （民國）         最後事實審            確定判決       法院、案號   判決日期 　（民國） 法院、案號   確定日期 　 （民國） 1 竊盜 拘役50日，如易科罰金，以新臺幣1,000元折算1日 109年5月10日  臺灣桃園地方法院109年度桃簡字第2880號 109年12月28日 臺灣桃園地方法院109年度桃簡字第2880號 110年2月9日 2 竊盜 拘役30日，如易科罰金，以新臺幣1,000元折算1日 110年1月19日 臺灣新北地方法院110年度簡字第1194號  110年3月31日 臺灣新北地方法院110年度簡字第1194號 110年6月24日 3 竊盜 拘役30日，如易科罰金，以新臺幣1,000元折算1日 110年1月19日 臺灣新北地方法院110年度簡字第1194號 110年3月31日 臺灣新北地方法院110年度簡字第1194號 110年6月24日 4 竊盜 拘役30日，如易科罰金，以新臺幣1,000元折算1日 108年11月1日 臺灣臺北地方法院110年度審簡字第815號 110年7月30日 臺灣臺北地方法院110年度審簡字第815號 110年9月7日 5 竊盜 拘役20日，如易科罰金，以新臺幣1,000元折算1日 108年12月4日 臺灣臺北地方法院110年度審簡字第815號 110年7月30日 臺灣臺北地方法院110年度審簡字第815號 110年9月7日 6 竊盜 拘役15日，如易科罰金，以新臺幣1,000元折算1日 109年3月8日 臺灣臺北地方法院110年度審簡字第815號 110年7月30日 臺灣臺北地方法院110年度審簡字第815號 110年9月7日 7 竊盜 拘役20日，如易科罰金，以新臺幣1,000元折算1日 109年4月29日 臺灣臺北地方法院110年度審簡字第815號 110年7月30日 臺灣臺北地方法院110年度審簡字第815號 110年9月7日 8 竊盜 拘役20日，如易科罰金，以新臺幣1,000元折算1日 109年6月6日 臺灣臺北地方法院110年度審簡字第815號 110年7月30日 臺灣臺北地方法院110年度審簡字第815號 110年9月7日 9 竊盜 拘役70日，如易科罰金，以新臺幣1000元折算1日 110年1月8日 臺灣高雄地方法院110年度簡字第2995號 110年11月25日 臺灣高雄地方法院110年度簡字第2995號 110年12月29日 備註： 1.編號1至3部分曾定應執行刑為拘役80日，如易科罰金，以新臺幣1,000元折算1日。 2.編號4至8部分曾定應執行刑為拘役75日，如易科罰金，以新臺幣1,000元折算1日。 3.編號1至3、9部分曾定應執行刑為拘役120日，如易科罰金，以新臺幣1,000元折算1日。